臺灣高等法院刑事判決　　　　　　　　　　　　　九十一年度上易字第一一二一號
　　上　訴　人　臺灣桃園地方法院檢察署檢察官
　　被　　　告　甲○○
右上訴人因被告賭博案件，不服臺灣桃園地方法院九十年度易字第二五七九號，中華
民國九十年十二月二十八日第一審判決（起訴案號：臺灣桃園地方法院檢察署九十年
度偵字第七八一二號）提起上訴，本院判決如左：
    主  文
上訴駁回。
    理  由
一、公訴意旨略以：被告甲○○與王清淇（業經原審法院判處罪刑確定）係夫妻關係
    ，二人共同基於意圖營利之概括犯意，自民國九十年一月起，連續提供桃園縣龜
    山鄉○○○○○街十七號二樓現住處之場所，以每月新台幣（下同）一萬二千元
    代價雇用蕭雅惠、葉舒錦、賴惠敏三人（以上三人亦經原審法院判處罪刑確定）
    ，負責計算牌支、會計、算帳之工作，聚集不特定多數人經營俗稱六合彩賭博，
    其方式為，賭客以電話（０三）0000000號、傳真（０三）000000
    0號、0000000號簽賭下注，再核對香港政府發行每星期二、四開獎之六
    合彩中獎號碼重新編組之號碼賭博財物，每簽一支二星、三星號碼，代價為七十
    五至七十七元不等，如簽中可得彩金，二星五千三百元、三星五萬三千元，未簽
    中則沒收賭金歸王清淇所有。嗣於同年五月十日下午六時四十分許，在上址為警
    查獲，並扣得其所有、供犯罪所用之簽單三十六張、帳冊五本、傳真機二台、錄
    音機、錄音帶、計算機、用過之簽單二十七卷等物。因認被告甲○○涉犯刑法第
    二百六十八條之意圖營利聚眾賭博罪嫌。
二、按犯罪事實應依證據認定之，無證據不得推定其犯罪事實；又不能證明被告犯罪
    者，應諭知無罪之判決，刑事訴訟法第一百五十四條、第三百零一條第一項分別
    定有明文。
三、公訴人認被告涉犯前揭賭博之罪嫌，無非係以被告甲○○於警訊及偵查中對右揭
    犯罪事實坦承不諱，並以扣案之簽單、傳真機等物為其論據。上訴時補稱：按以
    自己共同犯罪之意思，參與實施犯罪構成要件以外之行為，為共同正犯，司法院
    釋字第一○九號解釋可資參照。被告甲○○與同案被告王清淇係夫妻，被告自八
    十八年一月起即與王清淇居住於查獲地，且知悉其夫經營六合彩賭博一情，均為
被告於警訊、偵查及審判中供承在卷，而王清淇涉有意圖營利而聚眾賭博罪嫌，
    亦為原審所認定，則顯見被告甲○○與其夫王清淇係基於相互之犯意聯絡，共同
    將居住之住宅提供為六合彩簽賭所用，應認其基於事前謀議而有共同犯賭博罪之
    主觀故意，為同謀共同正犯，原審遽以同案被告迴護之詞，即認定被告無罪，其
    認事用法，顯有違誤等詞。
四、訊據被告甲○○承認知悉其夫即同案被告王清淇、蕭雅惠、葉舒錦、賴惠敏等人
    在上址，共同經營六合彩賭博之情事，惟迭於警訊、偵查、原審及本院審理時，
    否認有何聚眾賭博之犯行，辯稱：桃園縣龜山鄉○○○○○街十七號二樓房屋係
    王清淇之父所有，伊與丈夫及小孩自八十八年元月起即居住該處，平日須照顧二
    個小孩，查獲當時又懷有九個月身孕，從未參與六合彩賭博之經營等語。經查：
    九十年五月八日為警查獲之王清淇、蕭雅惠、葉舒錦、賴惠敏於警局初訊時，即
    均供稱：甲○○是在家帶小孩，並未參與六合彩賭博等語一致，嗣經原審法院隔
    離訊問結果，王清淇、蕭雅惠、葉舒錦、賴惠敏等人對於被告是否參與賭博之供
    述亦復相同，堪認被告前開所辯，應非虛構。公訴人亦認被告並非「實施共同正
    犯」，而以被告係王清淇之妻，被告與王清淇同住，並知悉王清淇經營六合彩賭
    博，即認被告係同謀共同正犯。惟被告與王清淇就經營賭博之犯罪，如何與其夫
    王清淇謀議，並推由王清淇實施，公訴人並未提出相關證據資料，尚難以二人同
    住，且被告知悉其夫有賭博犯行，即為同謀共同正犯。至於扣案之簽單三十六張
    、帳冊五本、傳真機二台、錄音機、錄音帶、計算機、用過之簽單二十七卷等物
    ，均係王清淇所有，亦不足以證明被告係共犯。此外，復查無其他積極證據足資
    證明被告有被訴之意圖營利聚集不特定多數賭客賭博之犯行，不能證明被告犯罪
    。
五、原審以不能證明被告犯罪為理由，為被告無罪之判決，經核於法並無不合。檢察
    官上訴意旨仍執前詞，指摘原判決違誤，為無理由，應予駁回其上訴。
據上論斷，應依刑事訴訟法第三百六十八條，判決如主文。
本案經檢察官林炳雄到庭執行職務。
中      華      民      國    九十一    年      五      月    二十八    日
                              臺灣高等法院刑事第三庭
                                  審判長法  官  張  連  財
                                        法  官  陳  榮  和
                            法  官  李  英  勇
右正本證明與原本無異。
不得上訴。
                                        書記官  倪  淑  芳
中      華      民      國     九十一   年      五      月    二十九    日
